臺灣臺中地方法院刑事判決　　　　　　　　　　　　九十一年度訴字第二八九號
　　公　訴　人　臺灣臺中地方法院檢察署檢察官
　　被　　　告　甲○○
右列被告因違反毒品危害防制條例案件，經檢察官提起公訴（八十九年度偵字第一六
二八九號），本院判決如左：
    主    文
甲○○轉讓第二級毒品，累犯，處有期徒刑捌月。
    事    實
一、甲○○前曾於民國八十三年間因違反麻醉藥品管理條例案件，經本院於八十四年
    一月二十七日以八十四年度易字第二三九號判處有期徒刑四月確定，並於八十七
    年十月十四日易科罰金執行完畢。竟猶不知悔悟，復基於轉讓第二級毒品安非他
    命之犯意，於八十九年九月三十日下午六時許，在其位於台中市○區○○街二段
    二七巷十一號十二樓之一之住處，無償轉讓其所有之第二級毒品安非他命予案外
    人乙○○施用一次。嗣為警於同年十月四日下午六時五十分許，在上址查獲甲○
    ○及乙○○，始獲悉上情。
二、案經台中市警察局第五分局報請台灣台中地方法院檢察署檢察官偵查起訴。
    理    由
一、訊據被告甲○○固坦承其確於上開時、地為警查獲，並扣得上開物品等情不諱，
    惟仍矢口否認其有何轉讓第二級毒品安非他命予乙○○之犯行，辯稱：係乙○○
    至其住處自行取得安非他命施用後，始告知因心情不佳而施用其所有之安非他命
    ，並非其交付安非他命予乙○○施用云云。惟查，被告甲○○既於檢察官偵查中
    供稱，乙○○前曾於其住處無償施用一次安非他命，係其拿給乙○○施用等語，
    復於本院審理中陳稱，係乙○○自行取得其所有置於桌上之安非他命及吸食器施
    用後始告知心情不好，事後其等有共同施用安非他命一次等情，且核與證人乙○
    ○於警局及偵查中證稱，係因心情不好而於上開時、地向被告無償索取少許安非
    他命自行點火施用等情節相符，自足認被告甲○○確有無償轉讓安非他命予乙○
    ○施用一次無誤，被告於偵查中所為自白，核與事實相符，而其事後所辯上情，
    顯係卸責推諉之詞，委無足採。本件事證明確，被告上開犯行，洵堪認定。
二、核被告甲○○所為，係犯毒品危害防制條例第八條第二項之轉讓第二級毒品安非
    他命罪。其因轉讓上開安非他命而持有安非他命之低度行為，應為轉讓安非他命
    之高度行為所吸收，不另論罪。被告前曾因違反麻醉藥品管理條例案件，經本院
    於八十四年一月二十七日以八十四年度易字第二三九號判處有期徒刑四月確定，
    並於八十七年十月十四日易科罰金執行完畢，此有台灣台中地方法院檢察署刑案
    資料查註紀錄表在卷可按，其於五年內再犯本件有期徒刑以上之罪，為累犯，應
    依刑法第四十七條規定加重其刑。爰審酌被告素行不佳，其犯罪動機、目的、手
    段、犯罪後之態度，又轉讓毒品所生危害非淺，惟僅轉讓毒品一次等一切情狀，
    量處如主文所示之刑。至公訴人具體求處被告有期徒刑一年二月，併科罰金新台
    幣五萬元，似稍嫌過重，綜觀上述情節，應以上開量刑為適當，附此敘明。至扣
    案之毒品安非他命七包（共毛重六點五公克）、海洛因五包（共毛重一五點七公
    克），雖均係違禁物，惟被告既於本院審理中陳稱上開毒品均係供其自己施用之
    物等語，此外尚無證據足證係被告供本件轉讓犯行所用或預備之物，自應係被告
    是否涉嫌非法施用或持有安非他命及海洛因犯行之證據，核與本案無涉，而不宜
    於本案中併予宣告沒收。另扣案之吸食器二組、磅秤一個、夾鏈袋一大包、通訊
    錄一本及行動電話十支等物，雖均係被告甲○○所有，業據被告供承在卷，然既
    非屬違禁物，復查無證據足認係被告上開犯行所用或預備之物，亦不另為沒收之
    諭知，附此敘明。
據上論斷，應依刑事訴訟法第二百九十九條第一項前段，毒品危害防制條例第八條第
二項、第四十七條，判決如主文。
中      華      民      國      九十一    年      三      月     八     日
                                台灣台中地方法院刑事第二庭
                                        法  官  許  惠  瑜
右正本證明與原本無異。
如不服本判決，應於判決送達後十日內向本院提出上訴狀，上訴於臺灣高等法院臺中
分院（須附繕本）。
                                        書記官
中      華      民      國      九十一    年      三      月     八     日
附錄本案論罪科刑法條：
毒品危害防制條例第八條第二項：
轉讓第二級毒品者，處六月以上五年以下有期徒刑，得併科新台幣七十萬元以下罰金
。
